【裁判字號】    95,簡上,12
【裁判日期】    950309
【裁判案由】    詐欺
【裁判全文】
臺灣臺南地方法院刑事判決              95年度簡上字第12號
上  訴  人  臺灣臺南地方法院檢察署檢察官
被      告  乙○○
                    （另案於台灣台南分監執行中）
上列上訴人因被告詐欺案件，不服本院九十四年度簡字第二八七
四號中華民國九十四年十一月三十日第一審判決（聲請簡易判決
處刑案號：臺灣臺南地方法院檢察署九十四年度偵字第八六四八
號、核退偵字第一００三號），提起上訴，及臺灣臺南地方法院
檢察署檢察官移送併辦（九十五年度偵字第一三六號、第二六七
號）及臺灣桃園地方法院檢察署檢察官移送併辦（九十四年度偵
字第二二三五一號），被告於審理時就被訴事實為有罪之陳述，
本院管轄第二審合議庭裁定本案行簡式審判程序，並判決如下：
    主  文
原判決撤銷。
乙○○連續幫助意圖為自己不法之所有，以詐術使人將本人之物
交付，處有期徒刑肆月，如易科罰金，以參佰元折算壹日。
    事  實
一、乙○○因缺錢花用，從報紙上見有人刊登收購金融帳戶之廣
    告，其可預見該購買帳戶者，可能將所購買之帳戶作為詐欺
    取財後取得贓款之管道，竟仍基於連續幫助他人詐取財物之
    不確定故意，先後於：(一)民國九十四年四月四月，至臺南市
    ○○路○段六十二號國泰世華商業銀行臺南分行開立啟用帳
    號000000000000000號帳戶，當日即在臺南
    市○○路上，將該帳戶之存摺、金融卡及金融卡密碼等物件
    與資料，以新臺幣（下同）一千元代價，出售予姓名不詳、
    綽號「小陳」之成年男子。(二)九十四年四月初某日，在臺南
    市○○路與文賢路口，以五百元之代價，將其所有臺灣中小
    企業銀行（下稱臺灣企銀）永康分行申請使用之帳號000
    00000000000號帳戶之存摺、金融卡及金融卡密
    碼及印章等物件與資料，再度出售予「小陳」。(三)九十四年
    四月六日，至臺南市○區○○路三段一五九號一樓合作金庫
    銀行北臺南分行開立啟用申請帳號00000000000
    00號帳戶，再於上開地點，以五百元代價，將該帳戶之存
    摺、金融卡及密碼，出售予「小陳」。(四)九十四年四月初某
    日，在臺南市○○路上，以五百元代價，將其所有中國信託
    商業銀行股份有限公司帳號000000000000號帳
    戶存摺、金融卡、金融卡密碼及印章等物件出售予「小陳」
    。嗣該自稱「小陳」之男子或其所屬詐騙集團，果先後於：
    (一)九十四年四月六日十八時二十七分許，以行動電話發送簡
    訊予甲○○，佯稱：臺灣大哥大公司辦理保證金退匯，請打
    ○二─00000000號云云，甲○○循線去電查詢後，
    對方又告以：得領取四千七百元保證金，惟須透過網路銀行
    方能與臺灣大哥大連線退費云云，致甲○○信以為真，而以
    轉帳方式，自中國農民銀行帳號00000000000號
    帳戶內，匯款三萬一千五百六十元至乙○○上開國泰世華商
    業銀行臺南分行帳戶。(二)九十四年四月七日下午三時許，以
    相同手法向己○○施用詐術，佯稱退還行動電話保證金，致
    使己○○陷於錯誤，依指示至提款機操作，匯款一萬七千一
    百四十三元至乙○○上開臺灣企銀永康分行帳戶內。(三)九十
    四年四月十八日十五時十分許，以相同手法向戊○○施用詐
    術，使戊○○陷於錯誤，依指示前往臺北市○○○路五一二
    巷二十三號「臺北龍江路郵局」，並於同日十五時四十一分
    許，自彰化銀行大直分行帳號0000000000000
    00號帳戶內，匯款四萬一千三百九十六元至乙○○上開合
    作金庫銀行帳戶。(四)九十四年四月六日下午八時許，以行動
    電話發送內容不實之信用卡卡費未繳簡訊至丙○○行動電話
    內，要求丙○○與自稱「洪先生」之人聯絡，致其陷於錯誤
    ，依對方指示匯款計十三萬三千元至乙○○上開中國信託商
    銀帳戶內。上開匯款於匯入當天即遭提領一空。嗣甲○○、
    己○○、戊○○、丙○○均未獲保證金退費或查證不實，發
    覺有異後，始報警循線查獲。
二、案經臺南市警察局第二分局、第五分局、臺南縣警察局永康
    分局報請臺灣臺南地方法院檢察署檢察官偵查起訴。
    理  由
一、右揭事實，業據被告乙○○於本院審理時坦白承認，並有下
    述與其自白相符之補強證據，足資審認被告之自白與事實相
    符，而得認定其犯罪事實：
  (一)被害人甲○○、己○○、戊○○及丙○○於警詢指述遭詐騙
    及匯款之經過。
  (二)甲○○所有中國農民銀行活期儲蓄存款收支明細、被告於國
    泰世華商業銀行之開戶資料暨存摺存款交易查詢單各一紙。
  (三)被告於臺灣企銀永康分行之開戶基本資料、存款往來明細查
    詢單、合作金庫銀行自動櫃員機交易明細表各一紙。
  (四)被告於合作金庫銀行活期儲蓄存款印鑑卡、交易明細表、警
    示帳戶交易往來明細表、合作金庫銀行北臺南分行函暨合作
    金庫自動櫃員機交易明細表、彰化商業銀行大直分行函暨存
    摺存款帳戶資料及交易明細查詢表各一紙。
  (五)被告於中國信託商業銀行開戶明細資料表、歷史交易查詢報
    表各一份及中國信託商業銀行自動櫃員機客戶交易明細表二
    紙。
二、按被告乙○○基於幫助他人詐騙之犯意，而先後出售四個存
    款帳戶之存摺、支票及印章以圖利，核其所為，係犯刑法第
    三百三十九條第一項詐欺罪之幫助犯，爰依刑法第三十條第
    二項，按正犯之刑減輕之。其先後四次販賣帳戶存摺、金融
    卡、金融卡密碼及印章之行為，時間緊接，犯罪構成要件相
    同，顯係基於概括之犯意反覆為之，為連續犯，應依刑法第
    五十六條之規定論以一連續幫助詐欺罪，依法加重其刑，並
    先加後減之。
三、原審以被告犯行明確，依法論罪科刑，固非無見。惟查：臺
    灣臺南地方法院檢察官移送併辦：被告就犯罪事實(二)、(四)等
    販賣帳戶幫助詐欺取財犯行部分，雖未經起訴，然與起訴部
    分有連續犯之裁判上一罪關係，原審未予審究，尚有未洽；
    又被告幫助詐騙，其犯罪所造成之損害達二十二萬三千零九
    十九元，影響金融秩序之程度非輕，原審僅量處拘役五十九
    日，其量刑顯屬過輕，亦非妥適。公訴人以量刑過輕聲請上
    訴，為有理由，應將原判決撤銷改判。爰審酌被告不思正途
    賺取錢財，竟因貪圖小利而提供支票幫助他人詐欺，既助長
    他人犯罪，增加政府查緝困難，且嚴重危害交易秩序與社會
    治安，並造成本案被害人之財產損失，惟犯後供承犯行態度
    尚稱良好等一切情狀，量處如主文所示之刑，並諭知易科罰
    金之折算標準，以示懲儆。
四、至臺灣桃園地方法院檢察署檢察官移送併辦部分，經核卷內
    資料，查無被害人紀明政、劉宗昀、朱駿宇、朱木炎等人遭
    詐騙而匯入或間接匯入被告所有第一商業銀行（帳號000
    00000000號）帳戶之紀錄，尚難認併案部分與本件
    起訴部分有何連續犯之裁判上一罪關係，宜退回此併案部分
    ，由檢察官另行處理，附此敘明。
據上論斷，應依刑事訴訟法第四百五十五條之一第一項、第三項
、第三百六十九條第一項前段、第三百六十四條、第二百七十三
條之一第一項、第二百九十九條第一項前段，刑法第五十六條、
第三百三十九條第一項、第三十條第二項、第四十一條第一項前
段，罰金鍰提高標準條例第一條前段、第二條，判決如主文。
本案經檢察官丁○○到庭執行職務
中    華    民    國    95    年    3    月    9    日
                  刑事第三庭    審判長法  官  陳振謙
                                      法  官  鍾邦久
                                      法  官  王慧娟
以上正本證明與原本無異。
如不服本判決，應於判決送達後10日內，向本院提出上訴狀。
                                      書記官  黃淑櫻
中    華    民    國    95    年    3    月    9    日


司法院資訊處製作；財團法人民間司法改革基金會備份。
